最高法院刑事判決　　　　　　　一○○年度台非字第二七一號
上　訴　人　最高法院檢察署檢察總長
被　　　告　徐宏生
上列上訴人因被告違反毒品危害防制條例等罪案件，對於台灣屏
東地方法院中華民國一００年五月三十日第一審確定裁定（一０
０年度聲字第七九一號），認為違背法令，提起非常上訴，本院
判決如下：
    主  文
原裁定撤銷。
檢察官之聲請駁回。
    理  由  
非常上訴理由稱：「一、判決不適用法則或適用不當者，為違背
法令，刑事訴訟法第三百七十八條定有明文。又提起非常上訴，
固應對於違法之確定判決為之，但減刑及定執行刑之裁定，具有
實體判決同一之效力，於裁定確定後，認為違法，亦得提起非常
上訴（最高法院九十八年度台非字第一六二號判決意旨參照）。
二、本件確定裁定略以，被告徐宏生因犯原裁定附表（下稱附表
）編號1至6所示毒品危害防制條例及公共危險共六罪，經法院分
別判處如附表該部分所示之有期徒刑確定，其中編號1至5所示之
罪，前經該院以九十九年度聲字第九０七號裁定定應執行有期徒
刑二年六月確定，茲檢察官以其為數罪併罰，有二裁判以上，聲
請定其應執行之刑，於法並無不合，應予准許等語，而定應執行
刑為有期徒刑二年七月。惟查被告徐宏生所犯如附表編號6 之違
背安全駕駛致交通危險罪，與已確定之台灣屏東地方法院一００
年度聲字第四八０號定應執行刑裁定附表編號5 之違背安全駕駛
交通危險相同。本件確定裁定附表編號6 部分，顯係檢察官重複
聲請，乃原審未予詳查而重複定其應執行刑，顯有適用法則不當
之違法。三、案經確定，且不利於被告，爰依刑事訴訟法第四百
四十一條、第四百四十三條提起非常上訴，以資糾正。」等語。
本院按對於已判決確定之各罪，經裁定定其應執行之刑確定者，
如又重複裁定定其應執行之刑，自係違反一事不再理之原則，即
屬違背法令；且此項定應執行刑之裁定，具有實體判決之效力，
對於在後之重複裁定，自得提起非常上訴。本件被告徐宏生因於
民國九十五年七月三日，服用酒類，不能安全駕駛動力交通工具
而駕駛，涉犯刑法第一百八十五條之三之罪，經台灣屏東地方法
院以九十九年度訴字第一四三二號判決，判處有期徒刑一月十五
日，如易科罰金，以新台幣一千元折算一日確定（即附表編號 6
），嗣經檢察官以所犯該罪與被告所犯其他違反毒品危害防制條
例等共五罪，合於數罪併罰定應執行刑要件，乃依刑法第五十三
條、第五十一條第五款規定，聲請法院定其應執行之刑，並經台
灣屏東地方法院於一００年四月一日，以一００年度聲字第四八
０號裁定定其應執行刑有期徒刑一年九月確定。然檢察官復就被
告所犯上開違背安全駕駛致交通危險罪與附表所示編號1至5所示
之罪，以其符合數罪併罰定應執行刑要件，聲請台灣屏東地方法
院定其應執行之刑，該院不察，於一００年五月三十日，以一０
０年度聲字第七九一號裁定定其應執行有期徒刑二年七月，並經
確定，有相關執行卷宗及各該裁定書附卷可按。揆諸上開說明，
原裁定就該先前已經另案裁定定應執行刑確定之附表編號6 所示
之罪，與附表編號1至5所示之罪，再定其應執行之刑，自屬違反
一事不再理之原則而有違誤。案經確定，且不利於被告，非常上
訴意旨執以指摘，洵有理由。查原裁定就附表編號6 所示之罪係
重複定其應執行刑，經剔除後，其餘附表編號1至5所示之罪，已
經該院於九十九年七月十一日以九十九年度聲字第九０七號裁定
定應執行有期徒刑二年六月確定，自無從再重複定其應執行之刑
，應由本院將原裁定撤銷，駁回檢察官之聲請，以資救濟。
據上論結，應依刑事訴訟法第四百四十七條第一項第一款前段，
判決如主文。
中    華    民    國  一○○  年    九    月   十五   日
                      最高法院刑事第九庭
                          審判長法官  黃  一  鑫  
                                法官  張  春  福  
                                法官  林  勤  純  
                                法官  李  錦  樑  
                                法官  宋  明  中  
本件正本證明與原本無異
                                      書  記  官  
中    華    民    國  一○○  年    九    月  二十二  日
                                                       s